臺灣板橋地方法院刑事判決　　　　　　　96年度訴字第2027號
公　訴　人　臺灣板橋地方法院檢察署檢察官
被　　　告　甲○○
　　　　　　　　　　1號
上列被告因違反毒品危害防制條例案件，經檢察官提起公訴（96
年度毒偵字第3249號），被告於本院準備程序中就被訴之事實為
有罪之陳述，經本院合議庭裁定由受命法官獨任進行簡式審判程
序審理，判決如下：
    主  文
甲○○施用第一級毒品，累犯，處有期徒刑拾月，減為有期徒刑
伍月。又施用第二級毒品，累犯，處有期徒刑柒月，減為有期徒
刑參月又拾伍日；扣案吸食器壹組沒收之。應執行有期徒刑捌月
；扣案吸食器壹組沒收之。
    事實及理由
壹、程序方面
    刑事訴訟法第二百七十三條之一第一項規定除被告所犯為死
    刑、無期徒刑、最輕本刑為三年以上有期徒刑之罪、或高等
    法院管轄第一審案件者外，於審判期日前之程序進行中，被
    告先就被訴事實為有罪之陳述時，審判長得告知被告簡式審
    判程序之旨，並聽取當事人、代理人、辯護人及輔佐人之意
    見後，裁定進行簡式審判程序。查本案被告甲○○被訴違反
    毒品危害防制條例案件，非前開不得進行簡式審判程序之案
    件，經被告於本院審理時就被訴之事實為有罪之陳述，且經
    本院告知被告簡式審判程序之旨，聽取被告及檢察官之意見
    後，爰依刑事訴訟法第二百七十三條之一第一項規定裁定改
    依簡式審判程序審判之，先予敘明。
貳、實體方面
一、本件犯罪事實：
  (一)甲○○前因施用毒品案件，經本院以八十七年度毒聲字第四
    ○八九號裁定令入勒戒處所觀察、勒戒後，認有繼續施用毒
    品之傾向，復經本院以八十八年度毒聲字第一六二號裁定令
    入戒治處所施以強制戒治，嗣經本院以八十八年度毒聲字第
    三二七七號裁定停止戒治，所餘期間付保護管束，並於民國
    八十八年六月二十二日因停止戒治出所，嗣於保護管束期間
    之八十八年間，復因施用毒品案件，經同法院撤銷停止戒治
    處分，於九十一年八月六日入所強制戒治，迄九十二年二月
    二十六日強制戒治期滿，由臺灣板橋地方法院檢察署檢察官
    於九十二年三月十二日以九十二年度戒毒偵字第八九號為不
    起訴處分確定。又因施用第一、二級毒品案件，經本院以九
    十三年度訴字第一八六五號判決分別判處有期徒刑九月、六
    月確定；再因轉讓第二級毒品案件，經本院以九十三年度訴
    字第一六八○號判決判處有期徒刑八月確定，並由本院以九
    十四年度聲字第一二○七號裁定定應執行有期徒刑一年八月
    ，甫於九十六年三月十日執行完畢。
  (二)詎甲○○猶未悛悔警惕，明知海洛因及甲基安非他命係毒品
    危害防制條例所列之第一、二級毒品，不得施用及持有，仍
    於強制戒治執行完畢釋放後五年內，分別基於施用第一級毒
    品海洛因及第二級毒品甲基安非他命之犯意，於九十六年三
    月二十三日某時，在臺北縣板橋市站前凱悅社區友人住處，
    以將海洛因摻入香菸之方式施用海洛因一次（起訴書略載為
    於同年月二十七日為警查獲採尿回溯二十六小時內之某時，
    以不詳之方式）；復於同年月二十六日中午十二時許，在上
    址，以將甲基安非他命置於玻璃球內燒烤吸其煙氣之方式，
    施用甲基安非他命一次（起訴書略載為於同年月二十七日為
    警查獲採尿回溯九十六小時內之某時，以不詳之方式）。嗣
    於同年月二十六日下午四時二十分許，在臺北縣三峽鎮○○
    路一二九號五樓之一，為警持搜索票搜索時，甲○○為逃避
    查緝而攀爬陽台不慎跌落受傷，經送往三峽恩主公醫院救治
    ，並採集尿液送驗，呈鴉片類及甲基安非他命陽性反應，並
    扣得甲○○所有供施用甲基安非他命之吸食器一組及所有人
    不明之電子磅秤一台，始悉上情。
  (三)案經桃園縣政府警察局桃園分局報告臺灣板橋地方法院檢察
    署檢察官偵查起訴。
二、本件證據：
  (一)被告甲○○於本院準備程序及審理時之自白。
  (二)卷附臺灣檢驗科技股份有限公司九十六年四月二十四日濫用
    藥物尿液檢驗報告、桃園縣政府警察局桃園分局被採尿人姓
    名代碼對照表、臺灣高等法院被告前案紀錄表各一份。
  (三)扣案吸食器一組。
三、核被告甲○○所為，係犯毒品危害防制條例第十條第一項之
    施用第一級毒品罪及同條第二項之施用第二級毒品罪。其施
    用第一級毒品海洛因及第二級毒品甲基安非他命前持有海洛
    因、甲基安非他命之低度行為經施用之高度行為所吸收，均
    不另論罪。又被告有如事實欄所載犯罪科刑及刑之執行情形
    ，有臺灣高等法院被告前案紀錄表在卷可稽，其於有期徒刑
    執行完畢後五年內，故意再犯本案有期徒刑以上之罪，為累
    犯，應依法加重其刑。被告所犯上開二罪間，犯意各別，罪
    名互殊，應予分論併罰。爰審酌被告有如事實欄所示施用毒
    品而經觀察勒戒、強制戒治及執行刑罰之紀錄，詎其猶未悛
    悔警惕，於強制戒治執行完畢釋放後五年內再犯本案施用第
    一、二級毒品之罪，顯未因前所受之觀察勒戒、強制戒治及
    刑罰執行而決心改過，矯正其行，且被告施用毒品戕害自身
    健康，對社會風氣亦有不良影響，並斟酌其施用毒品之次數
    及犯罪後坦承犯行，態度良好等一切情狀，各量處如主文所
    示之刑，以示儆懲。末查，被告上開二罪均在九十六年四月
    二十四日以前犯之，合於減刑條件，應依中華民國九十六年
    罪犯減刑條例規定，減刑如主文所示，並定其應執行刑。又
    其應執行之刑已逾六月，不得易科罰金，附此敘明。扣案吸
    食器一組，為被告所有供施用甲基安非他命所用之物，業據
    被告供明在卷，爰依刑法第三十八條第一項第二款規定，於
    施用第二級毒品罪名主文項下宣告沒收之；至扣案電子磅秤
    一台，被告否認係其所有之物，復查無積極證據足證該等物
    品係被告所有，且與其上開施用毒品犯罪有關聯性，爰不為
    沒收之諭知。
四、應適用之法條：應依刑事訴訟法第二百七十三條之一第一項
    、第二百九十九條第一項前段、第三百十條之二、第四百五
    十四條第二項，毒品危害防制條例第十條第一項、第二項，
    刑法第十一條前段、第四十七條第一項、第三十八條第一項
    第二款、第五十一條第五款，中華民國九十六年罪犯減刑條
    例第二條第一項第三款、第七條、第十條第一項，判決如主
    文。
五、如不服本判決，得自收受送達之日起十日內向本院提出上訴
    狀。
本案經檢察官溫祖德到庭執行職務。
中　　華　　民　　國　　96　　年　　7 　　月　　20　　日
                  刑事第十庭    法　官  張筱琪
上列正本證明與原本無異。
如不服本判決，應於判決送達後十日內向本院提出上訴狀（應附
繕本），上訴於臺灣高等法院。
                                書記官  廖舜宜
中　　華　　民　　國　　96　　年　　7 　　月　　20　　日
附錄本案論罪科刑法條全文：
毒品危害防制條例第十條
施用第一級毒品者，處六月以上五年以下有期徒刑。
施用第二級毒品者，處三年以下有期徒刑。
